【裁判字號】    94,交訴,65
【裁判日期】    950227
【裁判案由】    肇事遺棄罪等
【裁判全文】
臺灣桃園地方法院刑事判決              94年度交訴字第65號
公  訴  人  臺灣桃園地方法院檢察署檢察官
被      告  甲○○
指定辯護人  本院公設辯護人  丙○○
上列被告因肇事遺棄等案件，經檢察官提起公訴（94年度偵字第
5955號），嗣經本院訊問被告後，被告自白犯罪，檢察官聲請協
商判決，經本院合議庭裁定由受命法官改依簡式審判程序後為協
商判決，本院判決如下：
    主      文
甲○○服用酒類，不能安全駕駛動力交通工具而駕駛，處有期徒
刑肆月；又因過失傷害人，處有期徒刑月；又駕駛動力交通工
具肇事，致人受傷而逃逸，處有期徒刑捌月。應執行有期徒刑壹
年貳月。
    事實及理由
一、本件被告所犯係死刑、無期徒刑或最輕本刑為3 年以上有期
    徒刑以外之罪，其於本院審理中就被訴事實為有罪之陳述，
    經本院告知簡式審判程序之旨，並聽取公訴人、被告之意見
    後，爰依刑事訴訟法第273 條之1 第1 項規定合議裁定由受
    命法官獨任進行簡式審判程序。
二、犯罪事實：被告甲○○前曾於民國89年間因重傷害案件，經
    臺灣高等法院以89年度上訴字第3252號判決判處有期徒刑3
    年6 月確定，於90年10月30日入監，於92年10月15日縮短刑
    期假釋出監，且付保護管束，於94年3 月20日假釋期滿。詎
    甲○○於前開假釋期中竟不知警惕，其未考領有適當之普通
    小型車駕駛執照，為無照駕駛之人，竟於94年1 月12日中午
    某時，在桃園縣桃園市○○路某海產店飲用高粱酒，其明知
    服用酒類後，其吐氣所含酒精成分超過每公升0.25毫克以上
    者，不得駕駛動力交通工具，而飲酒後導致其注意力減低、
    反應能力變慢，若仍駕車行駛於道路上，隨時有致他人死、
    傷之危險，而當時其已處於不能安全駕駛動力交通工具之狀
    態，猶仍於酒後駕駛車牌號碼V5-5767 號自用小客車行駛在
    道路上，由桃園縣桃園市○○○街往桃鶯路方向行駛。嗣於
    同日14時40分許，行經桃園縣桃園市○○○街與樹德路口，
    本應注意汽車行駛時，駕駛人應注意車前狀況，隨時採取必
    要之安全措施，以預防危險之發生，而依當時天候晴朗、日
    間自然光線、路面狀態乾燥、無缺陷、無障礙物、視距良好
    等情況，並無不能注意之情事，竟疏未注意，未注意車前狀
    況並隨時採取必要之安全措施，適有丁○○駕駛車牌號碼75
    22-FL 號自用小客車搭載乙○○在同向前方行駛並欲由桃園
    縣桃園市○○○街左轉樹德路，甲○○因酒後操控力欠佳，
    而自後追撞丁○○駕駛之上開車輛，致丁○○受有頸部扭傷
    之傷害，乙○○則受有骨盆腔發炎、頭部外傷之傷害。詎甲○○肇事後不停車查看，將傷者送醫，竟駕車加速逃逸。嗣
    於同日15時許在桃園縣桃園市○○○街與大原路口方為警據
    報攔阻，並經警對其以酒精濃度分析器測定其呼吸中所含酒
    精濃度為1.27MG/L，始查悉上情。案經丁○○、乙○○告訴
    及桃園縣政府警察局桃園分局報請臺灣桃園地方法院檢察署
    檢察官偵查起訴。
三、證據：
（一）被告甲○○於本院審理中之自白。
（二）桃園縣政府警察局桃園分局道路交通事故當事人酒精測定
      紀錄表、桃園縣政府警察局汽車駕駛人酒後生理協調平衡
      檢測紀錄卡、刑法第185 條之3 案件觀察紀錄表、桃園縣
      政府警察局舉發違反道路交通管理事件通知單各1 張。
（三）道路交通事故現場圖、道路交通事故調查報告表(一)、(二)、
      現場照片10幀附卷。
（四）聖保祿醫院診斷證明書2 紙、長庚紀念醫院林口分院診斷
      證明書1 紙及長庚紀念醫院林口分院函1 紙。
四、核被告所為，係犯刑法第185 條之3 服用酒類不能安全駕駛
    動力交通工具而駕駛罪、同法第284 條第1 項前段因過失傷
    害罪、同法第185 條之4 之肇事逃逸罪。被告為汽車駕駛人
    ，無駕駛執照駕車且酒後駕車肇事致告訴人丁○○、乙○○
    受傷，係犯過失傷害罪，應依道路交通管理處罰條例第86條
    第1 項之規定，加重其刑。
五、本件經檢察官與被告於審判外達成協商之合意且被告已認罪
    ，其合意內容為：公共危險部分，被告願受科刑範圍為有期
    徒刑4 月；過失傷害部分，被告願受科刑範圍為有期徒刑3
    月；肇事逃逸部分，被告願受科刑範圍為有期徒刑8 月；合
    併應執行有期徒刑1 年2 月。經查，上開協商合意並無刑事
    訴訟法第455 條之4 第1 項所列情形之1 ，檢察官聲請改依
    協商程序而為判決，本院爰不經言詞辯論，於協商合意範圍
    內為協商判決，合予敘明。
六、應適用之法條：刑事訴訟法第455 條之4 第2 項、第455 條
    之8 ，刑法第185 條之3 、第185 條之4 、第284 條第1 項
    前段、第55條、第51條第5 款，道路交通管理處罰條例第86
    條第1 項，罰金罰鍰提高標準條例第1 條前段。
七、本判決除有刑事訴訟法第455 條之4 第1 項第1 款、第2 款
    、第4 款、第6 款、第7 款所定情形之1 ，或違反同條第2項
    規定者外，不得上訴。
八、如不服本件判決，得自收受判決送達後10日內，向本院提出
    上訴書狀，上訴於第二審法院。
本案經檢察官嵇珮晶到庭執行職務。
中    華    民    國    95    年    2     月    27    日
                  交通法庭    法  官  鄭吉雄
以上正本證明與原本無異。
如不服本判決書應於送達後10日內向本院提出上訴書狀（應附繕
本），上訴於臺灣高等法院。
                              書記官  陳慧玲
中    華    民    國    95    年    3     月    3     日
附錄法條：
刑法第185 條之3
服用毒品、麻醉藥品、酒類或其他相類之物，不能安全駕駛動力
交通工具而駕駛者，處一年以下有期徒刑、拘役或三萬元以下罰
金。
刑法第185 條之4
駕駛動力交通工具肇事，致人死傷而逃逸者，處六月以上五年以
下有期徒刑。
刑法第284 條第1 項(過失傷害罪)
因過失傷害人者，處六月以下有期徒刑、拘役或五百元以下罰金
。


司法院資訊處製作；財團法人民間司法改革基金會備份。
